【裁判字號】    92,交抗,490
【裁判日期】    920528
【裁判案由】    違反道路交通管理處罰條例
【裁判全文】
臺灣高等法院交通事件裁定                        九十二年度交抗字第四九０號
    抗告人  甲○○
右抗告人因違反到路交通管理處罰條例案件，不服臺灣臺北地方法院九十二年度交聲
字第四一八號，中華民國九十二年四月二十八日裁定，提起抗告，本院裁定如左：
    主  文
抗告駁回。
    理  由
一、本件原裁定認定，抗告人甲○○所有之五Ｅ─四九六八號自用小客車於民國九十
    二年一月二日九時四十五分許，在臺北市○○○路○段路邊公有收費停車處所停
    車，嗣未依規定於期限日內繳費。係以上開事實，經綜核臺北市停車管理處九十
    二年四月二十一日北市停四字第○九二三二○九二四○○號函暨檢送管理員在現
    場之原登記資料影本一份、車號查詢汽車車籍資料一紙等證據，敘明其認定事實
    所憑之依據與理由，並就抗告人所辯從未將車停放於民權東路四段或四號前云云
    ，詳為指駁，認原處分機關依道路交通管理處罰條例第五十六條第一項第十一款
    及違反道路交通管理事件統一裁罰基準表規定，裁處抗告人六百元罰鍰，並無不
    當，駁回其異議之聲明。
二、經查，抗告人係將上開車輛停放於公有收費停車處所停車，嗣因未依規定期限日
    內繳費，始經台北市停車管理處掣單舉發，有臺北市停車管理處民權東路四區二
    組管理員褚漢民在現場之原登記資料（即人工計時繳費通知單存根聯）影本一份
    附卷可憑，依上開繳費通知單所載該車車號、廠牌為奧迪，均與抗告人所有上開
    自小客車車號、廠牌相符，而管理員在道路收費停車處所填載繳費通知單，係在
    車輛停車靜止狀態中所為，衡情應不致於有誤載車號之情形。則抗告人於前揭公
    有收費停車處所停車未依規定期間內繳費等事實，洵堪認定。抗告意旨略稱：舉
    發單位無法提出違規明確地點及違規照片，焉能僅以「民權東路(4)」解釋為舉發
    單位之﹝民權東路第四區﹞，來推測抗告人之違規地點「可能為民權東路三段附
    」云云。惟上開繳費通知單僅係一種方便停車駕駛人繳費之觀念通知，非屬於道
    路交通違規事件逕行舉發之行政處分，自無須要求管理員就停放於公有收費停車
    處所之車輛逐一以照相等科學儀器取證。原處分機關依據前開現場之原登記資料
    掣單舉發，於法並無不合。抗告人以前揭情詞，執以抗告，為無理由，應予駁回
    。
據上論斷，應依道路交通案件處理辦法第二十六條，刑事訴訟法第四百十二條，裁定
如主文。
中      華      民      國    九十二    年      五      月    二十八    日
                              臺灣高等法院交通法庭
                                  審判長法  官  溫  耀  源
                                        法  官  邱  同  印
                                        法  官  吳      燦
右正本證明與原本無異。
不得再抗告。
                                        書記官  陳  靜  姿
中      華      民      國    九十二    年      五      月    二十八    日


司法院資訊處製作；財團法人民間司法改革基金會備份。
